【裁判字號】    91,重上,60
【裁判日期】    950124
【裁判案由】    損害賠償
【裁判全文】
臺灣高等法院臺中分院民事判決          91年度重上字第60號
上  訴  人      鄉邑建設開發有限公司
兼法定代理人    子○○
共同訴訟代理人  林錦隆  律師
                李宗炎  律師
被  上  訴  人  甲○○
訴 訟 代 理 人  己○○
被  上  訴  人  丁○○
訴 訟 代 理 人  丙○○
被  上  訴  人  戊○○
                癸○○
                壬○○
                乙○○
                辛○○
                丑○○
上八人
共同訴訟代理人  廖瑞鍠  律師
複  代  理  人  庚○○  律師
上當事人間請求損害賠償事件，上訴人不服台灣台中地方法院86
年度訴字第424號中華民國91年1月31日第一審判決，提起上訴，
，本院於95年1月10日言詞辯論終結，判決如左：
    主  文
原判決關於命上訴人子○○連帶給付部分並該部分假執行之宣告
暨訴訟費用之裁判均廢棄。
上廢棄部分被上訴人在第一審之訴及該部分假執行之聲請駁回。
其餘上訴駁回。
第一、二審訴訟費用由上訴人鄉邑建設開發有限公司負擔。
    事實及理由
一、本件被上訴人起訴主張：本件上訴人明知其所預售之「鄉林
    凱悅大樓」無法依約興建游泳池、KTV中心、韻律教室等設
    施並如原審判決書第4頁所載之各項設備，民國（下同）81
    年3月間竟分別向被上訴人等出示不實之廣告文書暨定型化
    契約，訛稱該大樓具備別墅式之休閒設施及原審判決書第4
    頁所示之設備，且俱依台中市政府工務局核准圖樣施工，因
    渠所示商品在交易價格上與一般公寓住宅相差甚鉅，而上訴
    人復執廣告、契約圖說再三保證，被上訴人遂信以為真，陷
    於錯誤，而與上訴人簽訂土地預定買賣契約書及房屋預定買
    賣契約書，並依約繳付各期價金。嗣於交屋後始查悉上訴人
    未能依契約預定效用交付買賣標的物予被上訴人等，並不能
    維繫系爭房地之品質與安全或防止該不動產損及消費者之生
    命、健康及財產上等之權益，顯非依債之本旨給付，且違消
    費者保護法第4條、第7條等規定，被上訴人等自非不得依民
    法第227條、消費者保護法第51條之規定請求上訴人連帶賠
    償如原審判決主文所示之損害等情。上訴人則以：本件被上
    訴人之主張，無非以上訴人未依債之本旨給付（即交付有瑕
    疵或不具安全性之房屋），致造成被上訴人財產上損害為其
    主要論據，（即房屋本身因其缺陷或不具安全性或不堪使用
    而生財產上損失），惟此種「商品自體傷害」係屬「純粹經
    濟上損失」（亦稱純粹財產上之損失），並非消費者保護法
    第7條規定之商品製造者責任之保護客體。又本件被上訴人
    以上訴人所預售之房屋，有如起訴表附表所載之瑕疵，並指
    摘上訴人應負不完全給付損害賠償之責，純屬其片面之詞，
    與事實不符，並不足採，是被上訴人之訴要無理由，求為駁
    回被上訴人之起訴。
二、本件原審對於被上訴人之請求，判決被上訴人全部勝訴並為
    附條件假執行之宣告，上訴人不服，求為廢棄原判決並駁回
    被上訴人在第一審之訴及其假執行之聲請。被上訴人則求為
    判決駁回上訴。
三、關於兩造主張之事實及其攻擊防禦方法及本院對上開攻擊防
    禦方法之意見及法律上之意見，除命上訴人子○○連帶給付
    部分外，均與原審判決書所記載者相同，均予以引用。
四、兩造在本審提出之新攻擊防禦方法：
    （一）上訴人方面：
          消費者保護法中之「企業經營者」，非指公司或法人
          之負責人而言，此由消費者保護法第2條第2款、民法
          第191條之1、公司法第9條、勞工安全衛生法第31條
          第2項等條文規定，並未明定公司或法人應負賠償責
          任時，其負責人亦應負責之明文。足見，原審單以上
          訴人子○○係企業之負責人，即認其為企業經營者，
          而判令其連帶負賠償責任，實屬違誤。上訴人鄉邑公
          司所交付之房屋，並無瑕疵或有不完全給付之情形。
          本件被上訴人所主張之瑕疵，經台灣省建築師公會及
          台灣省土木技師公會先後鑑定結果，就屬被上訴人個
          人部分（專有部分）瑕疵，僅有第8項之廚房偵煙、
          偵瓦斯系統之價差；第13項之部分室內面積應屬陽台
          之價差兩項（註：第4項之硫化銅門部分，建築師公
          會認存有價差，但土木技師公會認現場使用之材質，
          即為硫化銅門，並無價差問題），至於被上訴人所指
          之其他瑕疵，如第1項之游泳池、屋頂韻律教室、KTV
          中心、一樓開放空間部分；第2項之地下室少設防火
          門；第10項之壁癌、牆壁滲水；第14項之違章車位等
          ，縱認係屬瑕疵，亦屬系爭大樓之公共設施範圍，其
          管理及維護，依公寓大廈管理條例第10條第2項、第
          34條、第35條之規定，應以該大廈之管理委員會為當
          事人向上訴人鄉邑公司主張權利，非得由被上訴人等
          以其個人名義訴請賠償，準此，被上訴人等就此部分
          之訴，亦為無理由。中華鑑定公司係被上訴人所自行
          委託之鑑定公司，並非法院所指派，不具公信力，不
          同意以中華鑑定公司之鑑定結果為判決之依據，並主
          張應由公正之第三人即台灣省建築師公會或台灣省土
          木技師公會就被上訴人所列舉之瑕疵，進行鑑定。
    （二）被上訴人方面：
          財團法人中華民國企業技術鑑定委員之「不動產鑑定
          研究報告書」及「補充鑑定報告書」均是原審囑託該
          單位鑑定之結果，非被上訴人私下委託鑑定。兩造所
          簽訂之系爭鄉林凱悅「房屋預定買賣契約書」第5條
          之房屋施工標準，已有約定：「本建築物為地上13層
          ，地下3層之鋼筋混凝土建築，其施工標準依照台中
          市政府工務局所核准建築執照之圖說為準」，但查，
          上訴人所出售之系爭建物卻有多項違章，未依台中市
          政府工務局核准之建築執照之圖說施工。鄉林凱悅大
          樓1樓之台中市政府工務局原核准之設計圖標示「門
          廳」通道部分，於完工拍照存證後，上訴人在原「通
          道」部分，擅自違建2間店面，出售牟利，致原逃生
          之通道被阻塞，於民國83年2月間曾遭人檢舉，台中
          市政府工務局於83年2月21日以83中工建字第41817號
          函，糾正上訴人應確實依設計圖施工及解決，惟上訴
          人卻置之不理。其他工程瑕疵如原審判決書所載。
五、本院關於前述兩造提出之新攻擊防禦方法之意見：
  （一）被上訴人主張本件上訴人明知其所預售之「鄉林凱悅大
        樓」無法依約興建游泳池、KTV中心、韻律教室等設施
        ，G、H樓4樓屋頂游泳池之設置、游泳池、1樓中庭花園
        及門廳入口處為違章建築未經建管主管機關許可設立，
        屬違章建築部分，亦有影響大樓結構之虞，即為不完全
        履行之情事等情，並據提出「鄉林凱悅大樓」竣工圖影
        本及照片，核准之建照執照附圖、核准圖說、實際圖說
        、建築技術規則節本所證。上訴人雖以其業已依合約內
        容興建，並不以是否核准建照為必要，亦無影響大樓結
        構云云為辯，查依據台中市政府工務局所核發（81）年
        中工建建字第454號建造執照設計圖說所載：(1)標的物C
        、D棟之第13層樓，登記為露台使用；(2)G、H棟之第4層
        樓、屋頂，登記為露台使用；(3)第1樓門廳，登記為開
        放空間使用。而上訴人就(1)標的物C、D棟之第13層樓，
        違章裝設成KTV中心、韻律教室、依法應予拆除，恢復
        為露台使用；(2)G、H棟之第4層樓、屋頂，則裝修為游
        泳池使用，亦屬違規使用；(3)第1樓門廳，既屬開放空
        間使用，自不應設置門窗隔間而改為中庭花園及門廳之
        使用（此部分參看財團法人中華民國企業技術鑑定委員
        會報告書《以下簡稱原鑑定報告書》第27頁至第28頁）
        ，是被上訴人主張此部分為違章建築一節，自屬可信，
        又一般購屋者對於購買之房屋，因所需之金額龐大，均
        會慎重其事，對於居住週邊之設施如KTV中心、韻律教
        室、游泳池等，為吸引購買者購屋之意顥，購屋者對於
        該等設施之合法安全自屬必然的要求，以達居住安定的
        需求，上訴人對於前開末獲核准即作違反建築技術規章
        之施設，期欲提供被上訴人，不具通常合理期待之安全
        性，要屬明確。是上訴人辯稱其業已依合約內容興建，
        並不以是否核准建照為必要云云，自非可採。此部分經
        濟價值的減少，依上開鑑定委員會依據系爭房屋該地區
        同一供需圈市場資料之統計分析，類似本案標的物（具
        上述公共設施等），與一般建築改良物之價值，其經濟
        性使用價值約差百分之三至七，並依據該鑑定委員會「
        財產估價鑑定辦法」分析共同使用部分各項目實質性之
        使用效益分析效益分配，推估本案標的物之公共設施，
        若屬違建其價值應減少百分之六。至於被上訴人主張上
        開違章之設施會影響大樓結構一節，並未舉證以實其說
        ，自非可取。雖上訴人又辯稱：縱使系爭標的物存有違
        建部分，仍應以建物價格計算減少價值而不應連同土地
        之總價計算云云，惟查，土地及建物對於建築改良物整
        體價值有所影響，故違建部分雖屬建物之瑕疵，但仍對
        土地造成價值之影響，尤其係公寓大廈改建不易，且生
        活機能息息相關，並影響交易誠信及減損各該被上訴人
        之使用、收益與居住安全，是特依總價之比例而非扣除
        土地價金後之比例為計算，而上訴人出售系爭不動產予
        消費者時，本以土地與房屋合併之一總價計算所謂平均
        每坪之賣價若干，而後自行將該總價之金額依對其最有
        利之方式，分列於土地買賣契約與房屋買賣契約之上，
        履約條件中亦明載土地房屋契約應同時履行方屬有效，
        消費者未履行土地契約之價金繳付義務或房屋契約之價
        金繳付義務，全部契約（含土地與房屋）均視為末履行
        ，是計算上訴人未依債之本旨履行之損害賠償責任，自
        應依全部契約總價金之計算方式，較為合理，是上訴人
        此部分所辯，自不足採。
  （二）被上訴人主張系爭地下室1、2、3樓未依法設置消防防
        火門，影響住戶消防安全，並短少樓梯1座等情。經查
        ，依據上開建造執照設計圖說所載，(1)地下一層樓有2
        個防火門，並應有1座樓梯，而現況僅設有1個防火門，
        且並無設置樓梯。(2)地下2、3層樓，均設有2個防火門
        ，而現況均缺少1個防火門，且為停車位使用中等情，
        有上開鑑定報告書（第30頁）可據，被上訴人此部分主
        張自屬可採。原鑑定委員會依據市場資料分析，類似本
        案標的物之排煙室、防火門、樓梯之造價，防火門每個
        12,500元，共缺少3個，連同樓梯1個100,000元，合計
        137,500元（12,500×3＋100, 000）。以住戶77戶（見
        被上訴人89年8月19日庭呈之二預售案之比較表所載）
        計算，每戶損害1,786元（小數點以下四捨五入）。
  （三）被上訴人主張：各樓層樓梯未施設櫸木扶手，混以鋼管
        扶手充之等情。經查，依據房屋預定買賣契約書之附件
        (四)─建材設備說明之安全的樓梯─所載（公共樓梯全部
        採貼止滑磁磚、搭配精緻櫸木扶手、寬敞大方牆面及平
        頂均刷ICI水泥漆），有該買賣契約書一份、現場實物
        照片及標準規格照片各一張（見鑑定報告書第32.33頁
        ）在卷可稽，可見被上訴人之主張亦屬可採。原鑑定委
        員會依據所蒐集相關資料櫸木扶手與不鏽鋼扶手有百分
        之二十至三十之價差，根據現場測量扶手長度為5公尺
        ，不符合約之扶手總長共計220公尺，以每公尺價差400
        元計算（取價差之中間值），扶手價差為88,000元（40
        0×220）。此部分之價差亦應回歸該大樓內合法之住戶
        。以住戶77戶計算，每戶損害1,143元 (小數點以下四
        捨五入）。
  （四）被上訴人主張：住戶內牆確實使用ICI乳膠漆一節。經
        查，依據房屋預定買賣契約書之附件(四)─整潔的內部裝
        修中第1項所載（店鋪及住家客、餐廳、臥室），均刷
        高級ICI乳膠漆，有該買賣契約書及現場實物照片等件
        附於上開鑑定報告書可憑，復參鑑定意見，認一般油漆
        每平方公尺369元，加ICI乳膠漆每平分公尺394元，依
        建坪面積（含附屬建物：陽台、露台、花台）推算粉刷
        總面積推定為建物之3倍，共同使用部分之牆面粉刷則
        不計入面積可算，故經估算，建物：11388建號減損
        費用9,803元；11390建號減損費用14,091元；1140
        8建號減損費用11,811元；11420建號減損費用11,811
        元；11421建號減損費用10,553元；11437建號減損
        費用10,316元；11441建號減損費用9,803元；1144
        8建號減損費用29,432元。
  （五）被上訴人主張：兩造買賣契約書及銷售海報均列明廚房
        採歐式整體臺面，而以國產櫻花牌廚具替代之，顯已違
        約等情。經查，依據房屋預定買賣契約書之附件(四)─多
        功能的廚房設備所載（採用歐式整體檯面廚具─包括爐
        台、洗灈台、調理台、抽油煙機、吊櫃等），惟查目前
        市面上西德進口整體檯面廚具，琳瑯滿目，功能、形式
        、材質等，也日益精美，價格不一，無一定之標準，從
        簡式者80,000元至150,000元，高等級者200,000元至1,
        000,000元間不等（參原鑑定意見書），根據現場被上
        訴人等人所有之櫥具皆為國產櫻花牌，上、下櫥長度各
        為237公分，而進口歐式櫥具與國產櫻花牌價差上櫥為
        111元，下櫥為150元，故每戶之價差為70,980元。（併
        參原鑑定書之補鑑意見）至於被上訴人辛○○、丑○○
        、丁○○此部分損害經鑑定結果，並無損害等情，有原
        鑑定單位之鑑定結果彙總表一紙（如附件）可參，被上
        訴人對此並不爭執，是被上訴人辛○○、丑○○、丁○
        ○原起訴陳稱此部分有損害一節，並不可採。
  （六）又被上訴人主張：住戶室內及地下室各牆面壁癌叢生，
        且污水沁入，漆土脫落等情。經查，本案標的物之各樓
        層幾乎均有滲水或壁癌等情形發生（見原鑑定意見書第
        47頁），其修補費用應評估於整體經濟使用價值之損失
        中，其損失佔整體之經濟使用價值約百分之0.2至0.3間
        ，經鑑定評估為百分之0.25。
  （七）又被上訴人主張：系爭交付被上訴人甲○○等8人可堪
        使用之室內面積不符，上訴人隱匿部分室內建築為陽台
        之事實，致有部分面積不敷契約預定效用之使用等情。
        經查，建物有分別登記記載之項目，如主建物、附屬建
        物、公共設施、停車場等之登記，其價值亦應依實際實
        用性，予以分別計算。本件系爭房屋經與台中市政府核
        准建築設計圖說比對，原設計為陽台，使用執照取得後
        裝修為室內面積者，建物：11388建號2.98平方公尺
        （約0.9坪）；11390建號8.94平方公尺（約2.7坪）
        ；114 08建號11.19平方公尺（約3.39坪）; 1142
        0建號11.1 9平方公尺（約3.39坪）; 11421建號13.
        19平方公尺（約3.99坪）；11437建號3.8平方公尺（
        約1.15坪）；11441建號2.98平方公尺（約0.9坪）；
        11448建號15.63平分公尺（約4.7坪），而上訴人未
        先行告知被上訴人等購買戶關於陽台將予變更室內，以
        致發生爭議，經計算其價差如附表編號七所示。（其計
        算式詳參看原鑑定意見書第51頁至第67頁）。
  （八）又被上訴人主張：系爭地下室停車位部分有29個違章停
        車位，該29個違章停車位占用大樓原有之公共設施等情
        。經查，依據台中市政府工務局核發之建造執照設計圖
        所載：地下二樓規劃為19個平面式汽車停車位及平面式
        機車位52個：地下三樓規劃為33個平面式汽車停車位。
        依現況地下二樓目前設有40個平面式汽車停車位；地下
        三樓規劃為41個平面式汽車停車位。復依據房屋預定
        買賣契約書中第2條所載，停車空間依法併在本大樓公
        共設施用，依上開使用執照所載停車空間為780平方公
        尺，本案經鑑定勘估標的物建坪為每坪125,000元至150
        ,000 元間，以停車位之使用效益推定為每坪150,000元
        ，其停車位價差為12,671,412元（其計算式詳參原鑑定
        意見書第69頁）。
  （九）又被上訴人主張：被上訴人乙○○、丁○○所購買之停
        車位屬違章，且乙○○所購買之停車位坪數亦不足契約
        之4.5坪等情。經查，被上訴人乙○○所購買之停車位編
        號為8，其位置約在建造執照中機車位編號4、5之位置，
        且實際不足契約之4.5坪（5.47m×2.34m＝12.80平方公
        尺，合3.87坪）；被上訴人丁○○所購買之停車位編號
        為lA 、lB，其位置約在出入口坡道後方，上開停車位均
        非原規劃之停車位，應屬違章使用無疑。（參看原鑑定
        意見書第71頁）。
  （十）又被上訴人主張：系爭交易標的地面層門廳部分之設施
        ，依台中市政府工務局所核發建造執照所示應位處編號
        為K號之營業用店面，與編號為J號之營業用店面之間以
        及編號為A號之營業用店面旁，目前為店面使用，並非
        合法，不符規定使用等情（參看86年6月12日被上訴人
        準備書二狀）。經查，依據上開建造執照設計圖所載，
        地面層規劃為店面共13間（A、B、C、D、E、F 、G、H
        、I、J、K、L、M等），店A旁及店面J與K間為門廳，中
        間為開放空間，而依現況地面層之門廳部分變為店面使
        用，門廳設置於開放空間內，店面共有15 間，故所增
        設之店面，不符建造執照設計，應恢復門廳之使用。（
        參看原鑑定意見書第73頁），是被上訴人此部分之主張
        自堪採信。
六、綜前所述，查本件系爭建物既有前述之瑕疵，而其價差如附
    表所載，被上訴人此部分之主張自屬可採。按企業經營者應
    確保其提供之商品或服務，無安全或衛生上之危險，消費者
    保護法第7條第1項定有明文，至該法文所謂之「企業經營者
    」，依同法第2條第2款固指設計、生產、製造、輸入、經銷
    商品或提供服務為營業者在內；而所謂「商品」，依同法施
    行細則第4條之規定所示，則係指交易客體之不動產或動產
    ，並包括最終產品；而所謂「安全或衛生上之危險」，同上
    開施行細則第5條之規定所示，應指商品流通進入市場時，
    未具通常可合理期待之安全性而言。是依消費者保護法之規
    定並未將買賣房屋排除，自仍應有其適用，則上訴人辯稱本
    件系爭買賣房屋之瑕疵無消費者保護法之適用云云，自非可
    取。又雖系爭房屋之興建經主管機關發給使用執照在案，惟
    尚不能執之認定該不動產已依約交付或無危害消費者生命、
    身體、健康、財產之情事，尤其上訴人違章裝設成KTV中心
    、韻律教室：G、H棟之第四層樓、屋頂，則裝修為游泳池使
    用，亦屬違規使用，依被上訴人提出之游泳池及設施之相關
    照片所示，其盛裝整池之池水，其負載甚重，遇有地震撼動
    ，確有安全上的顧慮，又依據上開建造執照設計圖說所載，
    (1)地下一層樓有2個防火門，並應有1座樓梯，而現況僅設有
    1個防火門，且並無設置樓梯。(2)地下二、三層樓，均設有2
    個防火門，而現況均缺少1個防火門，且為停車位使用中，
    在在均影響住戶居住及逃生之安全甚明，即因本件上訴人提
    出主管機關獲准施設之建物，其核准施工之圖說與系爭交易
    契約之約定尚有明顯不符之處，亦與上訴人實際欲提供交付
    被上訴人之商品不符，適足徵上訴人末依約興建之事證，亦
    足徵渠未獲核准即作違反規定之施設，期欲提供被上訴人，
    不具上開法規所示通常合理期待之安全性，要屬明確，並難
    認與本件契約本旨相符。是被上訴人此部分之主張自屬可採
    。
七、按依本法（消費者保護法）所提之訴訟，因企業經營者之故
    意所致之傷害，消費者得請求損害額3倍以下之懲罰性賠償
    金；又企業經營者應確保其提供之商品或服務，無安全或衛
    生上之危險；企業經營者違反前二項規定，致生損害於消費
    者或第三人時，應負連帶損害賠償責任，消費者保護法第51
    條、第7條第1項、同條第2項分別定有明文。本件被上訴人
    主張上訴人所提供之買賣系爭建物既有前述之瑕疵，而上訴
    人又故意不告知，致被上訴人受有損害，其價差如附表所載
    ，且亦未具通常合理期待之安全性，已見前述，則被上訴人
    請求上訴人鄉邑建設開發有限公司（下稱鄉邑公司）賠償其
    損害額3倍以下之懲罰性賠償金，即於法有據。從而被上訴
    人依上開規定訴請上訴人鄉邑公司給付被上訴人甲○○、丁
    ○○、戊○○、癸○○、壬○○、辛○○、丑○○各1,500,
    000元；給付被上訴人乙○○2,200,000元，及均自起訴狀繕
    本送達翌日即86年3月9日起至清償日止按週年利率百分之五
    計算之利息，並依兩造聲請，酌定擔保金額，分別為假執行
    及免為假執行之宣告，並無不合。此部分上訴人鄉邑公司之
    上訴，執上述爭詞，指摘原判決不當，核無理由，應予駁回
    。另就上訴人子○○部分，按消費者保護法第7條所稱之企
    業經營者依同法第2條第2款之說明，指以設計、生產、製造
    、輸入、經銷商品或提供服務為營業者而言，本件被上訴人
    指訴之企業經營者主體為鄉邑公司，並非其法定代理人子○
    ○，而同法第7條第3項所謂「企業經營者應負連帶賠償責任
    」係指有二家以上之企業經營者有違反第7條第1、2項之情
    形，應負連帶賠償責任而言，並非謂企業經營者若係法人，
    則其法定代理人亦應負連帶賠償之責，是本件被上訴人請求
    上訴人鄉邑公司法定代理人子○○應負連帶賠償責任，即有
    未合，上訴意旨執此指摘原判決不當，此部分為有理由，應
    予廢棄，改判如主文第二項所示。
八、本件事證已臻明確，兩造其餘主張陳述及所提之證據，均無
    庸一一審酌，附此敘明。
據上論結，本件上訴部分為有理由，部分為無理由，依民事訴訟
法第449條第1項、第450條、第78條，判決如主文。
中    華    民    國    95    年    1     月    24    日
                      民事第四庭審判長法  官  黃斐君
                                      法  官  陳蘇宗
                                      法  官  黃永祥
以上正本係照原本作成。
本件上訴人鄉邑公司及被上訴人乙○○得上訴。
其他被上訴人不得上訴。
如對本判決上訴，須於收受判決送達後二十日內向本院提出上訴
書狀，其未表明上訴理由者，應於提出上訴後二十日內向本院提
出上訴理由書 (須按他造人數附具繕本)。
上訴時應提出委任律師為訴訟代理人之委任狀。具有民事訴訟法
第四百六十六條之一第一項但書或第二項之情形為訴訟代理人者
，另應附具律師及格證書及釋明委任人與受任人有該條項所定關
係之釋明文書影本。
                                      書記官  陳文琴
中    華    民    國    95    年    1     月    25    日
                                                      Ｈ
附表：
鄉林凱悅大樓 鑑定結果彙總表
┌────────────┬─────┬───────┬──────┬────┬────┬────┬─────┬─────┬─────┐
│               編號項目 │  一      │二            │ 三         │四      │五      │六      │七        │八        │          │
│                        │KTV等     │防火門等      │扶手        │ICI     │櫥具    │壁癌    │陽台      │車住      │          │
│                        │違規      │              │            │乳膠漆  │        │        │          │註（三）  │總計      │
│                        │          │              │            │        │        │        │          │          │          │
│                        ├─────┼───────┼──────┤        │        ├────┤          ├─────┤          │
│戶別          房價      │  6﹪     │137,500×1/77 │88,000×1/77│        │        │0.25﹪  │          │          │          │
├──────┬─────┼─────┼───────┼──────┼────┼────┼────┼─────┼─────┼─────┤
│  乙○○    │7,500,000 │450,000   │  1,786       │ 1,143      │9,803   │70,980  │18,750  │46,980    │156,437   │755,879   │
│（Ｃ棟3Ｆ） │          │          │              │            │        │        │        │          │          │          │
├──────┼─────┼─────┼───────┼──────┼────┼────┼────┼─────┼─────┼─────┤
│  壬○○    │9,600,000 │576,000   │  1,786       │ 1,143      │14,091  │70,980  │24,000  │138,050   │156,437   │982,487   │
│（Ｅ棟3Ｆ） │          │          │              │            │        │        │        │          │          │          │
├──────┼─────┼─────┼───────┼──────┼────┼────┼────┼─────┼─────┼─────┤
│  戊○○    │9,200,000 │552,000   │  1,786       │ 1,143      │11,810  │70,980  │23,000  │174,331   │156,437   │991,487   │
│（Ａ棟6Ｆ） │          │          │              │            │        │        │        │          │          │          │
├──────┼─────┼─────┼───────┼──────┼────┼────┼────┼─────┼─────┼─────┤
│  辛○○    │9,030,000 │541,800   │  1,786       │ 1,143      │11,810  │....... │22,575  │171,081   │156,437   │906,632   │
│（Ａ棟8Ｆ） │          │          │              │            │        │        │        │          │          │          │
├──────┼─────┼─────┼───────┼──────┼────┼────┼────┼─────┼─────┼─────┤
│  丑○○    │8,070,000 │484,200   │  1,786       │ 1,143      │10,553  │....... │20,175  │201,825   │156,437   │876,119   │
│（Ｂ棟8Ｆ） │          │          │              │            │        │        │        │          │          │          │
├──────┼─────┼─────┼───────┼──────┼────┼────┼────┼─────┼─────┼─────┤
│  癸○○    │8,360,000 │501,600   │  1,786       │ 1,143      │10,316  │70,980  │20,900  │60,287    │156,437   │823,449   │
│（Ｆ棟10Ｆ）│          │          │              │            │        │        │        │          │          │          │
├──────┼─────┼─────┼───────┼──────┼────┼────┼────┼─────┼─────┼─────┤
│  甲○○    │7,350,000 │441,000   │  1,786       │ 1,143      │9,803   │70,980  │18,375  │48,123    │156,437   │747,647   │
│（Ｄ棟11Ｆ）│          │          │              │            │        │        │        │          │          │          │
├──────┼─────┼─────┼───────┼──────┼────┼────┼────┼─────┼─────┼─────┤
│  丁○○    │13,000,000│780,000   │  1,786       │ 1,143      │29,432  │........│32,500  │253,303   │312,874   │1,411,034 │
│（Ｅ棟12Ｆ）│          │          │              │            │        │        │        │          │          │          │
├──────┼─────┼─────┼───────┼──────┼────┼────┼────┼─────┼─────┼─────┤
│  合計      │72,110,000│4,326,600 │  14,288      │ 9,144      │107,614 │354,900 │180,275 │1,093,980 │1,407,933 │7,494,734 │
│            │          │          │              │            │        │        │        │          │          │          │
├──────┼─────┴─────┴───────┴──────┴────┴────┴────┴─────┴─────┴─────┤
│            │（一）第8項各戶價值減損計算如下：丁○○＝12,671,412÷總車位數81×2（購入車位數）＝312,874元。                         │
│            │（二）其他7戶＝12,671,412÷總車位數81×1（購入車位數）＝156,437元。                                                   │
│  備註      │（三）乙○○、丁○○所購買之停車位，非建照中所載之停車位。                                                            │
│            │（四）該增設之店面不符建照之設計，應恢復門廳使用，若仍維持店面使用，則該店面當初所產生之價值，應回歸於所有住戶之權益。│
└──────┴───────────────────────────────────────────────────────────┘


司法院資訊處製作；財團法人民間司法改革基金會備份。
